臺灣桃園地方法院刑事判決
110年度簡上字第585號
上  訴  人  
即  被  告  陳登敏


上列上訴人即被告因竊盜等案件，不服本院中華民國110年11月1
0日所為110年度壢簡字第1253號第一審刑事簡易判決（聲請簡易
判決處刑案號：110 年度偵字第22878號、第22889號），提起上
訴，本院管轄之第二審合議庭判決如下：
    主  文
上訴駁回。
    事實及理由
一、本案經本院管轄之第二審合議庭審理結果，認原審認事用法
    均無違誤，量刑亦無不當，應予維持。是本案關於事實、證
    據、理由及應適用之法條，除證據部分補充證人即告訴人陳
    慶源於審理中之證詞之外，其餘均引用如附件所示原審刑事
    簡易判決書（含聲請簡易判決處刑書）記載之事實、證據及
    理由。
二、上訴意旨略以：就被告涉犯竊盜罪部分，系爭失竊車輛之鑰
    匙平日懸掛在家族經營材料行的客廳牆壁，有工作、送貨或
    出入需求的人都可以自行取用，被告於案發當日因有訪友需
    求，駕駛系爭失竊車輛外出，忘記向告訴人劉淑君報備，致
    告訴人誤以為系爭失竊車輛遭竊而報警，被告實無竊盜犯意
    ；而就被告涉犯毀損罪部分，係因被告與告訴人陳慶源口角
    爭執時，於酒後誤以為得到告訴人陳慶源之同意可以砸壞砂
    石專用車擋風玻璃，所以才持鐵鎚砸壞砂石專用車的擋風玻
    璃，至於被告毀損住處之大門玻璃、後門玻璃及窗戶的部分
    ，已經與告訴人陳聯淼達成和解，得到其原諒，請撤銷原判
    決並改判較輕的刑度，並宣告緩刑，以啟自新等語。
三、經查，上揭犯罪事實，客觀之發生經過，業據被告於警詢、
    偵查及本院審理中供陳在卷，核與證人即告訴人陳慶源於本
    院審理中之證述、證人即告訴人劉淑君、陳聯淼於警詢中之
    指證相符，復有監視器畫面翻拍照片及現場照片16張、桃園
    市政府警察局平鎮分局平鎮派出所扣押筆錄、扣押物品目錄
    表、領據及贓物認領保管單各1 紙在卷可稽，被告犯行堪予
    認定。被告雖以前詞置辯，然證人陳慶源於審理中結證稱：
    系爭失竊車輛為伊所購買，掛名在劉淑君名下，案發前被告
    已經沒有替伊工作，伊有跟被告講過不可以再使用該車等語
    ，足認被告並沒有系爭失竊車輛之使用權，且被告於該次使
    用前已經知悉其無權使用該車，其所辯不足採信。又按量刑
    的輕重，屬事實審法院得依職權自由裁量之事項，苟已斟酌
    刑法第57條各款所列情狀而未逾越法定刑度，不得遽指為違
    法，且在同一犯罪事實與情節，如別無其他加重或減輕之原
    因，下級審量定之刑，亦無過重或失輕之不當情形，則上級
    審法院對下級審法院之職權行使，原則上應予尊重（最高法
    院72年台上字第6696號、85年度台上字第2446號判決意旨參
    照）。經查，原審就據以認定被告犯竊盜罪、毀損罪之證據
    及理由業已敘明綦詳，復經本院審酌全案情節，認原審認事
    用法並無不當，量刑亦甚妥適而無違法之處。被告雖於一審
    判決後與告訴人陳聯淼就毀損罪部分達成和解，有和解書在
    卷可查，然被告該次毀損犯行，尚有告訴人陳慶源、劉淑君
    蒙受損失，被告僅與告訴人之一之陳聯淼達成和解，而未與
    告訴人陳慶源、劉淑君達成和解，實難據此指謫原判判決之
    量刑不當。被告既未就其各次犯行與全體告訴人達成和解並
    賠償渠等損失，本院認為被告並無確實之悔悟之意，不宜宣
    告緩刑，其請求緩刑之部分並應予以駁回。從而，被告仍執
    前揭事由提起上訴，均為無理由，應予駁回。
據上論斷，應依刑事訴訟法第455條之1第1項、第3項、第368條
、第 373 條，判決如主文。
本案經檢察官楊挺宏聲請以簡易判決處刑，由檢察官李信龍到庭
執行公訴。
中    華    民    國   111    年   4     月   29      日
                  
　　　　　　　　　刑事第九庭 審判長   法  官  陳品潔
                               
　　　　　　　　　　　　　　　        法  官  謝承益
                                      
　　　　　　　　　　　　　　　　　　　法  官  王鐵雄
以上正本證明與原本無異。
不得上訴。
　　　　　　　　　　　　　　　    書記官　韓宜妏
中　　華　　民　　國　　111 　年　　4 　　月　　29　　日